---
title: "INF0613 -- Aprendizado de Máquina Não Supervisionado"
output: pdf_document
subtitle: "Trabalho 0 - Tutorial de RMarkdown"
author: 
  - "Nome completo Integrante 1"
  - "Nome completo Integrante 2"
---

<!-- O trecho de código abaixo, faz a configuração de todos os 
outros trechos de código. Ele não é apresentado no PDF final
e não deve ser modificado -->
```{r setup, include = FALSE}
knitr::opts_chunk$set(echo = TRUE, error = FALSE, message = FALSE, 
	warning = FALSE, tidy = FALSE, echo = TRUE)
options(digits = 3)
```

Neste trabalho repetiremos a análise exploratória feita em sala
sobre a base de dados `faithful`. 

# Atividadade 1 -- Análise Inicial
Nesta atividade, faça uma cópia da base de dados e visualize as 10
primeiras linhas. Em seguida apresente o resumo da base com o comando 
`summary`.

``` {r atv1-code}
# Fazendo uma cópia da base de dados
base <- faithful

# Visualizando as 10 primeiras linhas da base
print(head(base))

# Resumo da base de dados
print(summary(base))

```

# Atividadade 2 -- Gráfico Duração vs. Espera
Nesta Atividade, faça um gráfico com a duração de uma erupção no eixo
$x$ e o tempo de espera entre erupções no eixo $y$  e responda ao item 
a seguir.

```{r atv2-code}
duracao <- base$eruptions
espera <- base$waiting

plot(duracao, espera,
     xlab = "Duracao da Erupcao",
     ylab = "Tempo Esperado")
```

#### Análise 
a) Analise o gráfico gerado, respondendo se existe alguma relação 
entre esses dois valores. 

*Resposta:* <!-- Escreva a resposta desse item na linha abaixo -->
Sim, existe uma relaão entre as duas variáveis. Pelo gráfigo gerado podemos que quanto maior o tempo esperado, maior o tempo de duração da erupção

<!-- Fim da resposta -->
