---
title: INF0613 -- Aprendizado de Máquina Não Supervisionado
output: pdf_document
subtitle: Trabalho 1 - Regras de Associação
author: 
  - Nome completo Integrante 1
  - Nome completo Integrante 2
  - Nome completo Integrante 3
---


```{r setup, include = FALSE}
knitr::opts_chunk$set(echo = TRUE, error = FALSE, message = FALSE, warning = FALSE, tidy = FALSE)
options(digits = 3)
```

Neste primeiro trabalho vamos minerar Regras de Associação em uma base de dados que contém as vendas de uma padaria. A base de dados está disponível na página da disciplina no Moodle (arquivo `bakery.csv`).

# Atividade 0 -- Configurando o ambiente
Antes de começar a implementação do seu trabalho configure o _workspace_ e importe todos os pacotes:

```{r atv0-code}
# Adicione os demais pacotes usados
# Bibliotecas usadas neste trabalho:
library(arules)
library(arulesViz)
library(git2r)

# Configurando ambiente de trabalho:
 setwd("C:\\Users\\thiag\\OneDrive\\Documents\\Unicamp\\MDC\\Aprendizado-Nao-Supervisionado\\Trabalho 1")

```


# Atividade 1 -- Análise Exploratória da Base de Dados (*3,0 pts*)

Dado um caminho para uma base de dados, leia as transações e faça uma análise Exploratória sobre elas. Use as funções `summary`,  `inspect` e `itemFrequencyPlot`. Na função `inspect` limite sua análise às 10 primeiras transações e na função `itemFrequencyPlot` gere um gráfico com a frequência relativa dos 30 itens mais frequentes. 

```{r atv1-code}
# Ler transações
transacoes <- read.transactions(file.choose(), format = "basket", sep=",")

# Visualizando transações
inspect(transacoes[1:10])

# Sumário da base
summary(transacoes)

# Analisando a frequência dos itens 
itemFrequencyPlot(transacoes, topN=20, support=0.1)


```


## Análise 

a) Descreva a base de dados discutindo os resultados das funções acima. 

**Resposta:** <!-- Escreva sua resposta abaixo -->


<!-- Fim da resposta -->

b) Ao gerarmos o gráfico de frequências, temos uma representação visual de uma informação já presente no resultado da função `summary`. Contudo, esse gráfico nos dá uma visão mais ampla da base. Assim podemos ver a frequência de outros itens em relação aos 10 mais frequentes. Quais informações podemos obter a partir desse gráfico (e da análise anterior) para nos ajudar na extração de regras de associação com o algoritmo `apriori`? Isto é, como a frequência dos itens pode afetar os parâmetros de configuração do algoritmo `apriori`? 

**Resposta:** <!-- Escreva sua resposta abaixo -->


<!-- Fim da resposta -->

# Atividade 2 -- Minerando Regras (*3,5 pts*)

Use o algoritmo `apriori` para minerar regras na base de dados fornecida. Experimente com pelo menos *3 conjuntos* de valores diferentes de suporte e confiança para encontrar regras de associação. Imprima as cinco regras com o maior suporte de cada conjunto escolhido.  Lembre-se de usar seu conhecimento sobre a base, obtido na questão anterior, para a escolha dos valores de suporte e confiança.

```{r atv2-code}
# Conjunto 1: suporte =    e confiança =    
#regras <- apriori ( transacoes ,parameter = list ( supp =0.01 , conf =0.6) )
#regras <- sort(regras, by="confidence", ascending=TRUE)
#inspect(regras)

#plot ( regras , method ="graph")


# Regras que implicam em salada
regrasSalada <- apriori ( data=transacoes ,parameter = list ( supp =0.05 , conf =0.05) , 
                    appearance = list ( default ="lhs", rhs ="Salad") ,
                    control = list ( verbose = F))
regrasSalada <- sort ( regras , decreasing = TRUE , by="confidence")
inspect ( regrasSalada [1:5])
plot(regrasSalada, method='graph')


# Interpretacao da confianca. Se confianca = 0.7 pra Pao -> Leite
# 70% das pessoas que compraram Pao, levaram Leite (não é simétrica)
# No entanto, se as pessoas compraem muito leite sem pão,
# A acurácia continua alta

# Interpretação do Lift. Se lift = 3.2 para Pão -> Leite
# As pessoas que compram pão tem 3x mais chances de comprar Leite
# O lift diveite o suporte de (L u R)/ suporte (R)
# Acho que isso quer dizer que se o suporte de R for grande sozinho, o lift diminui

# O suporte mostra o quão frequente é aquele produto ou transacao
# Mas para produtos caros, ou raros, não ajuda muito
```

## Análises 
a) Quais as regras mais interessantes geradas a partir dessa base? Justifique.

**Resposta:** <!-- Escreva sua resposta abaixo -->


<!-- Fim da resposta -->

# Atividade 3 -- Medidas de Interesse (*3,5 pts*)

Vimos na aula que, mesmo após as podas do algoritmo `apriori`, ainda temos algumas regras com características indesejáveis como redundâncias e dependência estatística negativa. Também vimos algumas medidas que nos ajudam a analisar melhor essas regras como o lift, a convicção e a razão de chances. Nesta questão, escolha um dos conjuntos de regras geradas na atividade anterior e o analise usando essas medidas. Compute as três medidas para o conjunto escolhido com a função `interestMeasure` e experimente ordenar as regras com cada uma das novas medidas.


```{r atv3-code}
# Compute as medidas de interesse 


# Apresente as regras ordenadas por lift

# Apresente as regras ordenadas por convicção

# Apresente as regras ordenadas por razão de chances

plot( regras , measure = c("support", "confidence"), shading = "lift", interactive = FALSE )


##### Verificar subconjunto de regras
#meat.regras <- sort ( subset ( regras , subset = lhs % in % " beef " | 
#                                   lhs % in % " sausage " | 
#                                   lhs % in % " chicken "), by=" confidence ")
#summary ( meat.regras )


### Mapa de Árvores
occur1 <- transacoes@itemInfo % >%
group_by( level1 ) % >%
summarize (n=n())

#treemap ( occur1 , index =c(" level1 ") , vSize ="n",
#title ="", palette =" Dark2 ", border . col ="# FFFFFF ")

occur2 <- transacoes@itemInfo % >%
  group_by( level1 , level2 ) % >%
  summarize (n= n())

  treemap ( occur2 , index =c("level1", "level2") , vSize ="n", 
            title ="", palette ="Dark2", border.col ="# FFFFFF ")

  
  ### Varias medidas de interesse
  
  medidas <- interestMeasure ( regras , c(" confidence ", " conviction ", "coverage", 
                                          "support", "oddsRatio", "leverage") , transacoes)

```


## Análise 
a) Quais as regras mais interessantes do conjunto? Justifique.

**Resposta:** <!-- Escreva sua resposta abaixo -->


<!-- Fim da resposta -->

